Minutes et répertoires du notaire Louis GUYON, 27 novembre 1839 - 14 février 1862 (étude XXII)
Archives nationales
- Minutes de Louis GUYON, 27 novembre 1839 - 14 février 1862; MC/ET/XXII/325 - MC/ET/XXII/429
  - Minutes. 1851, avril - juin, avril - juin 1851; MC/ET/XXII/377
    - Transport, créance, 5031f., 11 avril 1851; MC/ET/XXII/377
      Domicile: Paris (Paris) rue Saint-Joseph.
      Interv. 4, en Ière partie:
      Nom, qualité: (M.) Plum, Auguste Alfred.
      Prof.: artiste dramatique, Paris.
      Domicile: Paris (Paris) quai Lepelletier, 40.
      Interv. 5, en Ière partie:
      Nom, qualité: (M.) Bailly, Eugene.
      Domicile: Paris (Paris) place des Vosges, 16.
      Interv. 6, en Ière partie:
      Nom, qualité: (M.) Drouville, Aime Alexandre.
      Domicile: Paris (Paris) rue du Harlay-au-Marais, 5.
      Interv. 7, en Ière partie:
      Nom, qualité: (M.) Jacquin, Michel Nicolas Frederic.
      Domicile: Paris (Paris) rue de la Montagne-Ste-Genevieve.
      Interv. 8, en Ière partie:
      Nom, qualité: (M.) Lyot, Henri.
      Domicile: Paris (Paris) rue Beauregard, 22.
      Interv. 9, en Ière partie:
      Nom, qualité: (M.) Paillard, Arthur.
      Domicile: Paris (Paris) Barriere de Charenton, 3.
      Interv. 10, en Ière partie:
      Nom, qualité: (M.) Vanoy, Joseph.
      Prof.: souffleur, Paris (Paris), Theatre-Beaumarchais.
      Domicile: Paris (Paris) rue de Chabrol, 27.
      Interv. 11, en Ière partie:
      Nom, qualité: (M.) Jocson, Charles Louis.
      Prof.: garcon de bureau=feutier, Paris (Paris), Theatre-Beaumarchais.
      Domicile: Belleville (Paris) rue Saint-Laurent, 75.
      Interv. 12, en Ière partie:
      Nom, qualité: (M.) Bodet, Andre.
      Prof.: contrôleur, Paris (Paris), Theatre, beaumarchais.
      Domicile: Paris (Paris) rue de Crussol, 7.
      Interv. 13, en Ière partie:
      Nom, qualité: (Mme ou Mlle) Rival, Marie Catherine Adele.
      Domicile: Paris (Paris) passage du Caire, 129.
      Interv. 14, en Ière partie:
      Nom, qualité: (Mme ou Mlle) Leroux, Fely.
      Domicile: Paris (Paris) rue de Trevise, 47.
      Interv. 15, en Ière partie:
      Nom, qualité: (Mme ou Mlle) Dumesnil, Louisa.
      Domicile: Paris (Paris) rue du Haut-Moulin-du-Temple, 24.
      Interv. 16, en Ière partie:
      Nom, qualité: (Mme ou Mlle) Marias, Emma Rose.
      Domicile: Paris (Paris) rue des Filles-du-Calvaire, 27.
      Interv. 17, en Ière partie:
      Nom, qualité: (Mme ou Mlle) Voniche, Helene.
      Domicile: Paris (Paris) rue Saint-Nicolas-d'Antin, 3.
      Interv. 18, en Ière partie:
      Nom, qualité: (Mme ou Mlle) Meyer, Aimee Marie Elisabeth.
      Domicile: Paris (Paris) Petite-rue Saint-Pierre, 28.
      Interv. 19, en Ière partie:
      Nom, qualité: (M.) Rotthier, Jules Augustin.
      Prof.: choriste, Paris.
      Domicile: Montmartre (Paris) place Breda, 7.
      Interv. 20, en Ière partie:
      Nom, qualité: (M.) Bancel, Jean.
      Prof.: musicien (artiste), Paris.
      Domicile: Chapelle (la) (Paris) rue Constantine, 39.
      Interv. 21, en Ière partie:
      Nom, qualité: (M.) Magniel, Louis Antoine Eugene.
      Domicile: Paris (Paris) rue Lafeuille, 18.
      Interv. 22, en Ière partie:
      Nom, qualité: (M.) Ragonneau, Alexandre Marie Auguste.
      Domicile: Paris (Paris) Caserne de la Nouvelle-France.
      Interv. 23, en Ière partie:
      Nom, qualité: (M.) Leleu, Alexandre.
      Domicile: Paris (Paris) rue Bourbon-Villeneuve, 49.
      Interv. 24, en Ière partie:
      Nom, qualité: (M.) Vautier, Louis Edouard.
      Domicile: Paris (Paris) rue du Croissant, 3.
      Interv. 25, en Ière partie:
      Nom, qualité: (M.) Curt, Joseph Francois.
      Domicile: Paris (Paris) rue Sainte-Barbe, 11.
      Interv. 26, en Ière partie:
      Nom, qualité: (M.) Giroz, Edmond Alexandre.
      Domicile: Paris (Paris) rue Fougere, 6.
      Interv. 27, en Ière partie:
      Nom, qualité: (M.) Gradwohl, Adolphe Marie Jules.
      Domicile: Paris (Paris) rue du Chantier, 4.
      Interv. 28, en Ière partie:
      Nom, qualité: (M.) Marchand, Joseph Georges.
      Domicile: Paris (Paris) rue des Arcis, 24.
      Interv. 29, en Ière partie:
      Nom, qualité: (M.) Boyer, Nicolas Claude.
      Prof.: coiffeur, Paris (Paris), Theatre-Beaumarchais.
      Domicile: Paris (Paris) rue du Pas-de-la-Mule, 2.
      Interv. 30, en Ière partie:
      Nom, qualité: (Mme ou Mlle) Dubois, Jeanne Anais.
      Domicile: Paris (Paris) rue de Paradis, poissonniere, 6.
      Relations: épouse de l'Interv. 37, créancier(e) de l'Interv. 48.
      Interv. 31, indirect:
      Nom, qualité: (M.) Bondois, Eugene.
      Domicile: Paris (Paris) rue de Paradis-Poissonniere, 6.
      Interv. 32, en Ière partie:
      Nom, qualité: (M.) Belleraut, Emmanuel.
      Prof.: régisseur-general, Paris (Paris), Theatre-Beaumarchais.
      Interv. 33, en Ière partie:
      Nom, qualité: (M.) Blot, Alfred.
      Interv. 34, en Ière partie:
      Nom, qualité: (M.) Pinelle, Francisque.
      Domicile: Paris (Paris) passage Chausson, 12.
      Interv. 35, en Ière partie:
      Nom, qualité: (M.) Maugeis Dit Dherblay, Louis Charles Alfred.
      Domicile: Paris (Paris) rue des Petits-Carreaux, 30.
      Interv. 36, en Ière partie:
      Nom, qualité: (M.) Vanlatum, Hippolyte.
      Domicile: Paris (Paris) rue du Caire, 6.
      Interv. 37, en Ière partie:
      Nom, qualité: (M.) Badin, Achille Pierre.
      Domicile: Paris (Paris) rue des Filles-du-Calvaire, 2.
      Interv. 38, en Ière partie:
      Nom, qualité: (M.) Grohin, Pierre Nicolas.
      Prof.: chef d'accessoire, Paris (Paris), Theatre-Beaumarchais.
      Domicile: Paris (Paris) rue de Lancry, 8.
      Relations: créancier(e) de l'Interv. 48 .(...).
      Cet acte comprend au total 45 intervenants.
    - Autorisation, liquidation de succession., 11 avril 1851; MC/ET/XXII/377
      Nom, qualité: (M.) Finguerlin Bischingen de, Gaspard Henri.
      Domicile: Nogent-sur-Vernisson (Loiret) chateau de Praslin.
      Relations: héritier de l'intervenant 3.
      Nom, qualité: (Mme ou Mlle) Hubbard, Jeanne Jacqueline.
    - Succession, notoriete., 11 avril 1851; MC/ET/XXII/377
    - Procuration revenus, dépôt, recouvrement des revenus de peche de morue., 12 avril 1851; MC/ET/XXII/377
      Nom, qualité: (M.) Joly-Truquet, Pierre Antoine.
      Profession: saleur (marchand), armateur, Boulogne-sur-Mer (Pas-de-Calais).
      Nom, qualité: (M.) Amelin, Pierre Francois.
      Profession: armateur.
      Domicile: Boulogne-sur-Mer.
      Profession: commissaire en salines, Paris.
    - Procuration acte, prise de possession de succession., 12 avril 1851; MC/ET/XXII/377
      Nom, qualité: (M.) James, Benoit Francois.
      Profession: sergent-major d'infanterie, Paris.
      Domicile: Paris (Paris) Esplanade des Invalides.
      Nom, qualité: (Mme ou Mlle) Balouzet, Francoise.
      Relations: épouse de l'intervenant 3.
      Nom, qualité: (M.) James, Claude.
      Profession: epicier, Roanne (Loire).
      Nom, qualité: (M.) Moreau, Jean Charles Alphonse.
      Domicile: Paris (Paris) rue Hauteville, 45
    - Transport, droits successifs, 10000f., 12 avril 1851; MC/ET/XXII/377
      Nom, qualité: (M.) Poulet, Francois.
      Domicile: Paris (Paris) rue Neuve-St-Jean, 5.
      Nom, qualité: (M.) Poulet, Francois Denis.
      Profession: directeur general des mines (ancien), Mouzeil, montrelais (Loire-Atlantique).
      Domicile: Nantes (Loire-Atlantique).
      Nom, qualité: (M.) Laignelet, Pierre.
      Domicile: Paris (Paris) rue d'Orleans-au-Marais, 9
    - Procuration acte, dépôt, prise de possession de succession., 12 avril 1851; MC/ET/XXII/377
      Nom, qualité: (M.) Uria de Nafarrondo Y Alcedo, Jose Maria.
      État civil: n- espagnol.
      Profession: vice-consul d'espagne, Mexique.
      Domicile: Chihuahua (mexique).
      Nom, qualité: (M.) Uria de Nafarrondo Y Alcedo, Genaro.
      Domicile: Bruges (Gironde).
      Nom, qualité: (Mme ou Mlle) Tartet de, Antonia Beatrix.
      Domicile: Paris (Paris) rue Neuve-des-Mathurins, 58.
      Nom, qualité: (M.) Curcier, Etienne.
    - Procuration acte, prise de possession de succession., 14 avril 1851; MC/ET/XXII/377
      Nom, qualité: (M.) Vinet, Joseph Victor.
      Profession: sellier (ouvrier), Paris.
      Domicile: Ternes (les) (Paris) boulevard Bezons, 13.
      Nom, qualité: (M.) Vinet, Edouard.
      Domicile: Passy (Paris) rue du Belair, 16.
      Nom, qualité: (M.) Michel, Louis.
      Domicile: Paris (Paris) rue du Four-St-Honore, 47
    - Transport, droits successifs., 14 avril 1851; MC/ET/XXII/377
      Nom, qualité: (M.) Manier, Antoine Isidore.
      Domicile: Paris (Paris) rue du Faubourg-Poissonniere, 55
    - Procuration revenus, administration de biens., 14 avril 1851; MC/ET/XXII/377
      Nom, qualité: (M.) Van Polanen Petel, Auguste Henri.
      Profession: négociant, Manille (philippines espagnoles).
      Domicile: Manille (philippines espagnoles).
      Nom, qualité: (M.) Cezard, Nicolas Sigisbert.
      Profession: négociant armateur, Nancy (Meurthe-et-Moselle).
      Domicile: Nancy (Meurthe-et-Moselle)
    - Inventaire., 15 avril 1851; MC/ET/XXII/377
      Nom, qualité: (Mme ou Mlle) Euvrard, Jeanne Claude.
      Domicile: Paris (Paris) rue des Petits-Carreaux, 25.
      Nom, qualité: (M.) Conscience, Medard Rigobert.
    - Quittance, solde du paiement de maison, 375f sur 1125f, Saint-Lubin-des-Joncherets (Eure-et-Loir) rue de la Planche-des-Juifs., 15 avril 1851; MC/ET/XXII/377
      Nom, qualité: (M.) Voize, Eugene Oscar.
      Profession: musicien (artiste), Paris.
      Domicile: Paris (Paris) rue Bourbon-le-Chateau, 6.
      Nom, qualité: (M.) Bertin, Florent.
      Profession: serrurier, Versailles (Yvelines).
      Domicile: Versailles (Yvelines).
      Nom, qualité: (M.) Robergel, Jean Desire.
      Domicile: Paris (Paris) rue du Ponceau, 14
    - Tutelle, compte, aprobation., 16 avril 1851; MC/ET/XXII/377
      Nom, qualité: (M.) Tavet, Ernest Camille Duthe.
      Profession: etudiant, Paris.
      Domicile: Paris (Paris) boulevard Beaumarchais, 22.
      Nom, qualité: (M.) Jungfleisch, Francois.
      Domicile: Saint-Mande (Val-de-Marne).
      Relations: ancien tuteur de l'intervenant 1
    - Procuration revenus, administration de biens., 16 avril 1851; MC/ET/XXII/377
      Nom, qualité: (M.) Debray, Emile Frederic.
      Profession: enseigne de vaisseau.
      Domicile: Paris (Paris) rue Pigalle, 8.
      Nom, qualité: (Mme ou Mlle) Borrel, Theophile Marie Louise.
      Nom, qualité: (M.) Debray, Achille Hector Camille.
    - Testament, depot., 17 avril 1851; MC/ET/XXII/377
      Nom, qualité: (M.) Beuchot, Adrien Jean Quentin.
      Domicile: Paris (Paris) rue de Verneuil, 21
    - Quittance, remboursement d'emprunt, 25791f., 18 avril 1851; MC/ET/XXII/377
      Nom, qualité: (M.) Beaurain, Jacques Amable.
      Relations: créancier(e) de l'intervenant 2, créancier(e) de l'intervenant 3.
      Nom, qualité: (M.) Vasselle, Antoine.
      Nom, qualité: (M.) Vasselle, Jean Dominique.
      Nom, qualité: (M.) Pate, Jacques Guillaume.
      Domicile: Chesne (Ardennes)
    - Quittance, remboursement d'emprunt, 14525f., 18 avril 1851; MC/ET/XXII/377
      Domicile: Paris (Paris) rue de Rougemont, 13.
      Relations: tuteur de l'intervenant 2.
      Nom, qualité: (Mme ou Mlle) Fremont, Louise Antoinette Blanche.
      Relations: créancier(e) de l'intervenant 3, créancier(e) de l'intervenant 4.
      Domicile: Paris (Paris) rue Laffitte, 46.
    - Obligation, emprunt, 20000f., 19 avril 1851; MC/ET/XXII/377
      Intervenant 1, en deuxième partie:
      Nom, qualité: (M.) Josselin, Jean Julien.
      Profession: propriétaire, mecanicien en corsets, Paris.
      Domicile: Paris (Paris) rue Louis-le-Grand, 37.
      Nom, qualité: (M.) Guy, Germain.
      Profession: négociant, Londres (angleterre).
      Domicile: Londres (angleterre)
    - Mainlevée, prorogation, radiation partielle d'hypotheques et solde sur remboursement d'emprunt, 14000f sur 20000f., 22 avril 1851; MC/ET/XXII/377
      Nom, qualité: (M.) Rouge, Remi.
      Profession: rentier, tailleur (ancien marchand), Florac (Lozère).
      Domicile: Florac (Lozère).
      Nom, qualité: (M.) Aspe Dit Fleurimont, Jean Louis Desire.
      Profession: entrepreneur de batiments, Paris.
      Domicile: Paris (Paris) rue de la Rochefoucault, 38
    - Obligation, emprunt, 30000f., 22 avril 1851; MC/ET/XXII/377
      Domicile: Paris (Paris) rue Sainte-Appoline, 4.
    - Obligation, emprunt, 37200f., 22 avril 1851; MC/ET/XXII/377
      Domicile: Paris (Paris) rue de Menilmontant, 12.
    - Mainlevee d'opposition, créance, 22000f., 23 avril 1851; MC/ET/XXII/377
      Nom, qualité: (Mme ou Mlle) Jacquemet, Marie Rosalie Claire.
      Domicile: Paris (Paris) rue de Bercy-St-Antoine, 37.
      Relations: épouse de l'intervenant 2, procuratrice de l'intervenant 2.
      Nom, qualité: (M.) Malo, Jean Baptiste Onesime.
      Nom, qualité: (Mme ou Mlle) Poingot, Louise Felicite.
      Domicile: Paris (Paris) rue de Bercy, 57.
      Nom, qualité: (M.) Durand, Julien Simon.
      Profession: marchand de bois (ancien), Paris.
      Domicile: Paris (Paris) rue de Bercy, 57
    - Quittance, subrogation, remboursement d'emprunt, 37200f., 23 avril 1851; MC/ET/XXII/377
      Nom, qualité: (M.) Beranger, Charles.
      Domicile: Paris (Paris) rue Taitbout, 23.
      Domicile: Chesne (Ardennes).
      Relations: débiteur de l'intervenant 1
    - Obligation, emprunt, 20000f., 23 avril 1851; MC/ET/XXII/377
      Nom, qualité: (Mme ou Mlle) Sanson-Duperron, Catherine Louise.
      Domicile: Paris (Paris) rue de Saintonge, 27.
      Nom, qualité: (M.) Delbergue-Cormont, Jean Baptiste Thomas.
      Profession: inspecteur des ponts-et-chaussees.
      Nom, qualité: (M.) Suin, Theophile Louis.
      Domicile: Locq (Aisne) chateau
    - Procuration revenus., 24 avril 1851; MC/ET/XXII/377
      Nom, qualité: (M.) Vullier, Joseph.
      Domicile: Saint-Jean-de-Sixt (Savoie).
      Nom, qualité: (M.) Marois, Guillaume Alfred.
      Profession: fabricant d'ornements pour appartements, Paris.
      Domicile: Paris (Paris) rue Bourbon-Villeneuve, 63
    - Succession, notoriete., 24 avril 1851; MC/ET/XXII/377
      Nom, qualité: (M.) Masse, Nicolas Antoine.
      Domicile: Paris (Paris) rue du Sentier, 22
    - Quittance, paiement de créance sur adjudication de maison, 10447f, Paris (Paris) passage d'Isly, 8 X Faubourg du Temple, 108., 25 avril 1851; MC/ET/XXII/377
      Nom, qualité: (Mme ou Mlle) Valentin, Marie Josephe.
      Domicile: Cateau (le) (Nord).
      Nom, qualité: (M.) Pascal, Jean Joseph.
      Domicile: Paris (Paris) rue de Paradis-Poissonniere, 9
    - Mariage., 29 avril 1851; MC/ET/XXII/377
      Nom, qualité: (M.) Chaulay, Alphonse Charles.
      Profession: architecte du palais-national, Versailles (Yvelines).
      Nom, qualité: (M.) Chaulay, Charles Michel Henry.
      Profession: capitaine d'artillerie de marine.
      Nom, qualité: (Mme ou Mlle) Harmand, Marcelle Felicite Pauline.
      Domicile: Paris (Paris) rue de la Ferme-des-Mathurins, 16.
      Nom, qualité: (M.) Harmand, Georges Philippe.
      Profession: inspecteur general des finances, Paris.
      Domicile: Paris (Paris) rue de la Ferme-des-Mathurins, 16
    - Donation entre epoux., 29 avril 1851; MC/ET/XXII/377
      Domicile: Paris (Paris) rue Charlot, 57.
      Nom, qualité: (M.) Willmann, Francois Joseph.
      Profession: gendarme, Paris.
      Domicile: Paris (Paris) rue Charlot, 57
    - Donation entre epoux., 29 avril 1851; MC/ET/XXII/377
    - Succession, requisition, certificat de propriété de rente etat 5%, 324f., 1er mai 1851; MC/ET/XXII/377
      Nom, qualité: (M.) Mermoud, Jean Marie.
      Profession: cultivateur, Contamines (les) (Haute-Savoie).
      Domicile: Contamines (les) (Haute-Savoie)
    - Procuration rente publique, vente de rente etat 5%, 76f., 2 mai 1851; MC/ET/XXII/377
      Nom, qualité: (M.) Sebille, Louis Arsene.
      Profession: cuisinier, Montmartre (Paris).
      Domicile: Montmartre (Paris) Chaussée des Martyrs, 11.
      Domicile: Paris (Paris) place Louvois, 2
    - Nantissement, remise d'actions (Dordogne) sur la société d'eclairage au gaz, 24000f, Douai (Nord)., 2 mai 1851; MC/ET/XXII/377
      Nom, qualité: (M.) Duthy, Pierre Joseph Philibert.
      Domicile: Paris (Paris) rue du Faubourg-St-Martin, 162.
      Nom, qualité: (M.) Laperche, Alexis Joseph.
      Domicile: Paris (Paris) rue du Faubourg-Poissonniere, 29.
      Relations: procureur de l'intervenant 3.
      Nom, qualité: (M.) Laperche, Jean Baptiste Joseph Alexis.
      Profession: négociant, Provins (Seine-et-Marne).
      Domicile: Provins (Seine-et-Marne).
      Relations: fils de l'intervenant 2, créancier(e) de l'intervenant 1
    - Succession, notoriete., 2 mai 1851; MC/ET/XXII/377
      Nom, qualité: (Mme ou Mlle) Vie, Marie Genevieve Julienne.
      Domicile: Neufmoutiers (Seine-et-Marne).
      Nom, qualité: (M.) Follet, Jean Baptiste.
    - Delegation, acceptation, créance, 12000f., 3 mai 1851; MC/ET/XXII/377
      Nom, qualité: (personne morale) Beraud (hoirs).
      Relations: héritiers de l'intervenant 2.
      Profession: commis-voyageur.
      Domicile: Belleville (Paris) boulevard des Trois-Couronnes, 35.
      Relations: débiteur de l'intervenant 3.
      Relations: créancier(e) de l'intervenant 4.
      Nom, qualité: (M.) Beraud, Edme Francois.
    - Succession, inventaire apres décès., 5 mai 1851; MC/ET/XXII/377
    - Donation entre epoux., 7 mai 1851; MC/ET/XXII/377
      Nom, qualité: (M.) Masse, Alphonse Joseph.
      Profession: propriétaire, maire, Breuil-le-Vert (Oise).
      Domicile: Paris (Paris) rue de la Grange-Bateliere, 11.
      Nom, qualité: (Mme ou Mlle) Sauvage, Marie Melanie.
    - Donation entre epoux., 7 mai 1851; MC/ET/XXII/377
      Domicile: Paris (Paris) rue Grange-Bateliere, 11.
      Profession: maire, propriétaire, Breuil-le-Vert (Oise).
      Domicile: Paris (Paris) rue Grange-Bateliere, 11
    - Succession, requisition, certificat de propriété de rente etat 5%, 1200f., 7 mai 1851; MC/ET/XXII/377
      Nom, qualité: (M.) Cavillier, Emmanuel.
      Domicile: Paris (Paris) rue des Prouvaires, 3
    - Procuration acte, prise possession de succession., 7 mai 1851; MC/ET/XXII/377
      Nom, qualité: (M.) Roucher, Eugene.
      Profession: directeur des contributions, Nevers (Nièvre).
      Domicile: Nevers (Nièvre).
      Nom, qualité: (M.) Husson, Paul Armand.
      Profession: lieutenant aux zouaves d'afrique.
      Nom, qualité: (M.) Mauperin, Joseph Augustin.
      Profession: clerc de notaire, Paris.
    - Tutelle, compte., 7 mai 1851; MC/ET/XXII/377
      Domicile: Paris (Paris) rue Neuve-Breda, 2.
      Profession: officier de marine.
      Relations: fils de l'intervenant 2
    - Succession, inventaire apres décès., 9 mai 1851; MC/ET/XXII/377
      Nom, qualité: (M.) Pommateau, Jules Pierre.
      Profession: sculpteur, Paris.
      Domicile: Paris (Paris) rue de Vaugirard, 117
    - Mariage., 9 mai 1851; MC/ET/XXII/377
      Nom, qualité: (M.) Ciron, Joseph Hippolyte.
      Domicile: Paris (Paris) rue de Vaugirard, 1.
      Nom, qualité: (M.) Ciron, Louis.
      Profession: patissier, Paris.
      Nom, qualité: (Mme ou Mlle) Brun, Marie Josephine.
      Domicile: Paris (Paris) rue des Martyrs, 3.
      Nom, qualité: (M.) Brun, Joseph.
      Profession: confiseur, Paris.
      Domicile: Paris (Paris) rue des Martyrs, 2
    - Transport, solde de paiement de maison, 1015f sur 3350f, Samoens (Haute-Savoie)., 10 mai 1851; MC/ET/XXII/377
      Nom, qualité: (Mme ou Mlle) Bon, Claudine Marie.
      Domicile: Paris (Paris) rue de la Croix-du-Roule, 17.
    - Quittance, subrogation, paiement de crances hypothecaires sur maison et terrain, 546m2, garantie d'emprunt, 35000f, Paris (Paris) rue Cadet, 20., 13 mai 1851; MC/ET/XXII/377
      Nom, qualité: (Mme ou Mlle) Lemarechal, Agathe Louise.
      Domicile: Paris (Paris) rue Meslay, 6.
      Relations: veuve de l'intervenant 2, créancier(s) hypothecaire(s) de l'intervenant 3.
      Nom, qualité: (M.) Julian, Jean Francois.
      Relations: representé(e) par l'intervenant 05.
      Relations: père de l'intervenant 4
    - Transport, créances, 1153f., 14 mai 1851; MC/ET/XXII/377
      Nom, qualité: (M.) Lefort, Raymond.
      Profession: traiteur-limonadier (ancien), Paris.
      Domicile: Paris (Paris) rue de Reuilly, 13.
      Relations: créancier(e) de l'intervenant 2, créancier(e) de l'intervenant 3, créancier(e) de l'intervenant 4.
      Nom, qualité: (M.) Carpol.
      Profession: lieutenant d'infanterie, Algerie.
      Nom, qualité: (M.) Labarre de, Henry.
      Profession: capitaine d'infanterie, Algerie.
      Nom, qualité: (M.) Seroka.
      Profession: lieutenant de la legion-etrangere, Algerie.
    - Mariage., 15 mai 1851; MC/ET/XXII/377
      Nom, qualité: (M.) Taillefer, Francois Alexandre.
      Domicile: Paris (Paris) rue Geoffroy-Marie, 15.
      Nom, qualité: (M.) Taillefer, Jean.
      Profession: entrepreneur de charpente, Bohain (Aisne).
      Domicile: Bohain (Aisne).
      Nom, qualité: (Mme ou Mlle) Rouyer, Jeanne Marie.
      Profession: fabricante de corsets, Paris.
      Nom, qualité: (M.) Rouyer, Pierre.
      Profession: charpentier, Martigne (Ille-et-Vilaine).
      Domicile: Martigne (Ille-et-Vilaine)
    - Transport, dommages et interets, 427f., 15 mai 1851; MC/ET/XXII/377
      Nom, qualité: (M.) Prost, Claude Cheri.
      Profession: cocher, Batignolles (Paris).
      Domicile: Batignolles (les) (Paris) rue d'Antin, 9.
      Relations: tuteur de l'intervenant 3.
      Nom, qualité: (M.) Clement, Jean Joseph Baptiste.
      Profession: peintre, Batignolles (Paris).
      Domicile: Batignolles (les) (Paris) rue de Levis, 4.
      Nom, qualité: (personne morale) Prost (enfants).
      Relations: enfants de l'intervenant 1.
    - Mariage., 16 mai 1851; MC/ET/XXII/377
      Nom, qualité: (M.) Vignes, Auguste Victor.
      Profession: mecanicien (ouvrier), Paris.
      Nom, qualité: (Mme ou Mlle) Legras, Eudocee Alexandrine Adrienne.
      Nom, qualité: (M.) Legras, Jacques Michel.
      Profession: mecanicien, Paris.
    - Constitution, rente viagere, 1200f., 16 mai 1851; MC/ET/XXII/377
      Nom, qualité: (M.) Dard, Emiland.
      Profession: boulanger (marchand), Paris.
      Domicile: Paris (Paris) rue Reaumur, 28.
      Nom, qualité: (M.) Plantecoste, Louis.
      Profession: bonnetier (marchand), Paris.
      Domicile: Paris (Paris) rue Reaumur, 26
    - Mariage., 21 mai 1851; MC/ET/XXII/377
      Nom, qualité: (M.) Gaugiran, Francois Ernest Louis.
      Domicile: Paris (Paris) rue Mogador, 9.
      Nom, qualité: (M.) Gaugiran, Pierre Marie.
      Profession: chef d'escadron (ancien), Paris.
      Nom, qualité: (Mme ou Mlle) Vangermez de, Eugenie.
      Domicile: Paris (Paris) rue de Lille, 7.
      Nom, qualité: (M.) Vangermez de, Louis Emmanuel.
      Domicile: Paris (Paris) rue de Lille, 7
    - Procuration revenus, gerance de maison de commerce de soieries, Paris (Paris) rue Montmartre, 130., 24 mai 1851; MC/ET/XXII/377
      Profession: négociant en soieries, Paris.
      Domicile: Paris (Paris) rue Montmartre, 130.
      Nom, qualité: (M.) Marcilhacy, Camille Martin Antoine Theodore.
    - Donation entre epoux., 24 mai 1851; MC/ET/XXII/377
      Nom, qualité: (M.) Marbeau, Jean Baptiste.
      Domicile: Neuilly (Hauts-de-Seine) Sablonville.
      Nom, qualité: (Mme ou Mlle) Verlhac, Marie.
    - Donation entre epoux, disposition de biens après décès., 24 mai 1851; MC/ET/XXII/377
      Domicile: Neuilly (Hauts-de-Seine) Sablonville
    - Procuration acte, dépôt, substitution de pouvoir., 26 mai 1851; MC/ET/XXII/377
      Nom, qualité: (Mme ou Mlle) Pique, Victoire.
      Domicile: Louhans (Saône-et-Loire).
      Relations: veuve de l'intervenant 2, procuratrice de l'intervenant 3.
      Nom, qualité: (M.) Humbert, Aime Jean Baptiste.